【裁判字號】    99,聲再,50
【裁判日期】    990506
【裁判案由】    詐欺
【裁判全文】
臺灣高等法院高雄分院刑事裁定          99年度聲再字第50號
聲請再審人
即受判決人  甲○○
上列聲請人因詐欺案件，對於本院99年度上易字第128 號中華民
國99年3 月31日確定判決（臺灣高雄地方法院檢察署98年度偵字
第19273 號），聲請再審，本院裁定如下：
    主  文
再審之聲請駁回。
    理  由
一、聲請再審意旨略以：聲請再審人即受判決人（下稱被告）甲
    ○○雖曾有施用毒品前科，但出獄後為維持家計，而工作又
    難找，想要辦貸款來週轉，才一時愚憨受騙，因而冤涉本案
    遭判刑3 月。被告有精神重鬱症，尚有老母及二女待扶養，
    係單親家庭又屬低收入戶，為此提出高雄市苓雅區低收入戶
    證明書1 紙，請准予再審等語。
二、按刑事訴訟法第429 條規定聲請再審，應以再審書狀敘述理
    由，附具原判決之繕本及證據，提出於管轄法院為之；又法
    院認為無再審理由者，應以裁定駁回之，第434 條第1 項定
    有明文。而上開規定所謂「理由」，如為受判決人利益聲請
    再審，係指同法第420 條第1 項第1 款至第6 款及同法第42
    1 條所規定之再審理由，此觀上開規定自明，則聲請再審所
    述理由，如與上開規定未合，即屬無再審理由，合先敘明。
三、經查原確定判決業經調查卷附之被告甲○○供述，被害人林
    慧琪、林怡君警詢指述，被告之國泰世華商業銀行存款存根
    、新光銀行存入憑條、國泰世華商業銀行98年5 月7 日98國
    世鳳山字第0102號函、新光商業銀行鳳山分行98年5 月19日
    新光銀鳳山字第70號函等相關事證，及敘明被告提出之報紙
    廣告節本、電話通聯紀錄及其母賴美珠之大眾銀行貸款交易
    明細資料等，如何不足以證明被告所辯等情之理由，因認被
    告對該帳戶資料可能為他人作為不法利用一事，本即在交付
    前已有預見，卻仍逕自將之交付對方，其主觀上有幫助詐欺
    之不確定故意，被告幫助詐欺之犯行明確（參原確定判決第
    3-6 頁）。而本件上開聲請再審意旨，並未指明究係主張刑
    事訴訟法第420 條第1 項第1 款至第6 款及同法第421 條所
    規定之何項再審理由，僅重為爭辯其無上開犯行，又上開聲
    請意旨所陳關於被告病症、家庭狀況及提出之上述低收入證
    明等情，均核與上開法定之再審理由未合。依據上開說明，
    本件聲請再審，難認為有再審之理由，應予駁回。
據上論斷，應依刑事訴訟法第434 條第1 項，裁定如主文。
中    華    民    國    99    年    5     月    6     日
                  刑事第三庭    審判長法  官  莊崑山
                                      法  官  唐照明
                                      法  官  張意聰
以上正本證明與原本無異。
本件裁定不得抗告。
中    華    民    國    99    年    5     月    6     日
                                      書記官  陳金卿

司法院資訊處製作；財團法人民間司法改革基金會備份。
